臺灣高等法院臺中分院刑事判決　　　　96年度上訴字第1850號
上　訴　人
即　被　告　戊○○
　　　　　　　　　　現羈押於臺灣臺中看守所
上　訴　人
即　被　告　庚○○
選任辯護人　李振祥律師
上列上訴人等因偽造文書等案件，不服臺灣臺中地方法院96年度
訴字第224號中華民國96年5月15日第一審判決（起訴案號：臺灣
臺中地方法院檢察署95年度偵字第26510、28737號），提起上訴
，本院判決如下：
    主  文
原判決關於庚○○無罪以外之部分均撤銷。
戊○○行使偽造私文書，足以生損害於公眾及他人，累犯，處有
期徒刑壹年貳月，減為有期徒刑柒月。扣案之砂輪機、電動鐵鋸
各壹具、鐵鎚壹把，均沒收。又竊盜，累犯，處有期徒刑陸月，
減為有期徒刑參月。又竊盜，累犯，處有期徒刑捌月，減為有期
徒刑肆月。又偽造私文書，足以生損害於公眾及他人，累犯，處
有期徒刑陸月，減為有期徒刑參月。扣案之砂輪機、電動鐵鋸各
壹具、鐵鎚壹把，均沒收。又共同攜帶兇器竊盜，累犯，處有期
徒刑壹年，減為有期徒刑陸月。應執行有期徒刑壹年陸月。扣案
之砂輪機、電動鐵鋸各壹具、鐵鎚壹把，均沒收。
庚○○行使偽造私文書，足以生損害於公眾及他人，累犯，處有
期徒刑拾月，減為有期徒刑伍月。又共同攜帶兇器竊盜，累犯，
處有期徒刑拾月，減為有期徒刑伍月。應執行有期徒刑捌月。
    犯罪事實
一、戊○○（綽號「大達」）(一)前於民國（下同）八十九年間，
    因竊盜案件，經本院判處有期徒刑三年確定；(二)於九十年間
    ，又因竊盜案件，經臺灣彰化地方法院判處有期徒刑十月確
    定；(三)於九十二年間，復因贓物案件，經臺灣高等法院判處
    有期徒刑八月確定；(四)於九十三年間，再因贓物案件，經臺
    灣台中地方法院判處有期徒刑五月確定；因均不合於定應執
    行之要件，而接續執行，入監執行後，甫於九十三年一月八
    日縮短刑期假釋出監（假釋期間至九十五年四月九日屆滿，
    已不得撤銷假釋，詳如後述）。庚○○前於九十二年間，因
    贓物案件，經臺灣南投地方法院判處有期徒刑三月確定，甫
    於九十二年十二月十五日易科罰金執行完畢。
二、詎戊○○不知悔改，思以「借屍還魂」之方式，圖謀不法利
    益，適佟豐永於九十五年二月下旬，將其所有車牌已繳銷（
    原車牌為６Ｂ─６８９號），車身號碼為「 A32TH005530」
    ，引擎號碼為「VQ00000000」之裕隆日產汽車股份有限公司
    出廠之事故車，交由戊○○修復。戊○○乃與姓名年籍不詳
    ，綽號「小陳」之成年男子共同基於意圖為自己不法所有之
    概括犯意聯絡，由戊○○以新臺幣（下同）二萬元之代價，
    委請「小陳」代為竊取同廠牌、型款之車輛。嗣「小陳」於
    九十五年二月二十六日晚上十時至翌日即同年月二十七日上
    午八時間某時，在彰化縣彰化市○○○路一四巷四五號前，
    見彰化縣政府環境保護局所有，裕隆日產汽車股份有限公司
    出廠之車牌號碼０８７５─ＨＸ號自小客車之型款，與佟豐
    永委託戊○○修復之車輛相符合，乃以不詳方式竊取之，再
    交付予戊○○。戊○○取得該車後，隨即基於行使偽造準私
    文書之犯意，將之駛至南投縣南投市○○○路一七一號「協
    泰汽車修理場」，向不知情之友人借用場地，再以其所有之
    砂輪機、電動鐵鋸、鐵鎚，將該車牌號碼０８７５─ＨＸ號
    自小客車之原車身號碼「A3TJ010572」、引擎號碼「VQ0000
    0000」均磨滅，重新鑄打為佟豐永送修事故車之車身號碼「
    A32TH005530」及引擎號碼「VQZ0000000 」，而偽造完成屬
    於準私文書之汽車車身號碼及引擎號碼後，充作係佟豐永原
    送修之車輛，交還予不知情之佟豐永，而行使該偽造之準私
    文書，並收取修車費用六萬元，足以生損害於汽車監理機關
    管理汽車車籍資料之正確性、彰化縣政府環境保護局及佟豐
    永（嗣佟豐永以上開自小客車，向臺中監理站請領車牌號碼
    「１１０３─ＰＳ」之車牌使用）。
三、庚○○在南投縣南投市○○路○段六八巷六九號經營「勇志
    汽車材料行」，因向不詳姓名年籍者，購得車牌號碼１１１
    １─ＪＰ號休旅車（廠牌：日產，型號ＩＮＦＩＮＩＴＩＦ
    Ｘ３５，車身號碼為「JN1TANS50Z000151」，引擎號碼不詳
    ）之車籍資料，並將該車過戶登記至自己名下後，乃於九十
    五年五月間，與戊○○共同基於意圖為自己不法所有之犯意
    聯絡，以二十五萬元之代價，委請戊○○代為竊取同廠牌、
    型款之車輛，以供其「借屍還魂」，牟取暴利。戊○○乃與
    「小陳」承上開竊盜之概括犯意聯絡，推由「小陳」尋找同
    廠牌、型款之車輛竊取之。嗣「小陳」於同年月十五日上午
    六時許，在雲林縣虎尾鎮埒內里埒內一○六號之一一丁○○
    住所之車庫內，以不詳方法，下手竊取丁○○所有，符合庚○○指定之廠牌、型款之車牌號碼６２２６─ＫＺ號休旅車
    得手後，再由戊○○將該車交付予庚○○，並向庚○○收取
    二十五萬元之代價，其中二十三萬元再由戊○○轉交予「小
    陳」。嗣庚○○取得車牌號碼６６２６─ＫＺ號休旅車後，
    即基於偽造私文書之共同犯意聯絡，將該車交由真實姓名年
    籍不詳，綽號「小光」之友人，於不詳時間，在不詳地點，
    將其車身號碼「JN1TANS50Z000580」磨滅，再鑄打為車牌號
    碼１１１１─ＪＰ號休旅車之車身號碼「JN1TANS50Z000151
    」，而偽造完成屬於準私文書之車身號碼後，改掛「１１１
    １─ＪＰ」車牌，於九十五年九月十日，以一百一十萬元出
    賣並交付該已偽造車身號碼完成之車予陳呂翊，同時提出車
    牌號碼１１１１─ＪＰ號自小客車行車執照、保險卡、汽車
    來源證明，供陳呂翊查核，主張該車之來源正當無虞，而行
    使該偽造之準私文書，足生損害於汽車監理機關管理汽車車
    籍資料之正確性、丁○○及陳呂翊。
四、嗣戊○○於九十五年七月間，向不知情之林定緯借用南投縣
    草屯鎮雙龍巷二號旁之空地，並在其上搭建鐵皮屋，作為車
    輛解體工廠後，即基於意圖為自己不法所有及偽造準私文書
    之犯意，分別為下列行為：
  (一)於九十五年十一月二日上午八時前某時，戊○○駕駛其所有
    之車牌號碼９０３１─ＨＷ號自小客車，在臺中縣太平市區
    尋找作案對象時，途經臺中縣太平市○○路與永義五街口，
    發現瑞得實業有限公司所有之車牌號碼５４５７─ＨＷ自小
    貨車（引擎號碼「N36453」）停放該處，無人看管，認有機
    可趁，乃以不詳方式，下手竊取車牌號碼５４５７─ＨＷ自
    小貨車得手後，將該車駛回南投縣草屯鎮雙龍巷二號旁之車
    輛解體工廠拆解。
  (二)戊○○於九十五年十一月間，得知簡俊港所有之車牌號碼４
    ０７９─ＭＷ號自小客車（廠牌：三陽喜美，車身號碼「MA
    00004」、引擎號碼「VA- AM03060」）發生車禍撞毀，適於
    九十五年十一月十二日晚上九時後，至翌日（十三日）上午
    八時二十五分前某時，在臺中市北屯區○○○路與軍南一街
    口，發現壬○○所有之車牌號碼Ｂ６─２７７９號自小客車
    與簡俊港撞毀之自小客車之廠牌、型款完全相符，乃意圖為
    自己不法之所有，以不詳方法，下手竊取該車得手後，隨即
    於同日向簡俊港表示欲以一萬元之代價，購買車牌號碼４０
    ７９─ＭＷ號事故車，簡俊港應允後，乃於同日晚上八時許
    ，將車牌號碼４０７９─ＭＷ號自小客車交由戊○○拖走。
    戊○○將車牌號碼４０７９─ＭＷ號自小客車拖回其車輛解
    鐵工廠後，另基於偽造準私文書之犯意，以其所有之砂輪機
    、電動鐵鋸及鐵鎚，將所竊得之車牌號碼Ｂ６─２７７９號
    自小客車之引擎號碼「VM-AK02665」磨滅後，再鑄打為車牌
    號碼４０７９─ＭＷ號自小客車之引擎號碼「VA-AM03060」
    ，而偽造完成屬於準私文書之引擎號碼後，改掛「４０７９
    ─ＭＷ」車牌二面，足生損害於汽車監理機關管理汽車車籍
    資料之正確性及壬○○、簡俊港。
五、庚○○因其不詳姓名年籍之友人有一廠牌：ＢＭＷ，車牌號
    碼４４０２─ＮＣ號之自小客車發生事故，乃與戊○○共同
    基於意圖為自己不法所有之犯意聯絡，委託戊○○竊取同廠
    牌、型款之車輛。戊○○乃於九十五年十一月十五日晚上六
    時後至翌日即同年月十六日凌晨二時前某時，在臺中縣大里
    市○○路與福大路口，見丙○○所有，停放該處之車牌號碼
    ２９６３─ＰＷ號自小客車（車身號碼為ACB4316NFF93791
    ）之廠牌及型款，均與庚○○之要求相符，乃攜帶客觀上足
    以對人之生命、身體造成危險性，而屬兇器之Ｔ型扳手一支
    （未扣案），先將該自小客車之駕駛座旁之車門玻璃打破、
    並以Ｔ型扳手將車門鎖及方向盤鎖撬開，再以該Ｔ型扳手插
    在方向盤鎖，發動該自小客車之方式，竊取該自小客車得手
    ，隨即駕駛該自小客車至南投縣草屯鎮○○路附近中投公路
    交流道下某處獨立式停車棚內，再於同日凌晨二時許，以電
    話聯絡受雇於庚○○之陳宏維（所犯收受贓物罪部分，經檢
    察官追加起訴，另由原審法院依協商程序判決），由陳宏維
    前往該處，將該自小客車駛回「勇志汽車材料行」。嗣於同
    日上午十時許，庚○○即指示陳宏維將懸掛「４４０２─Ｎ
    Ｃ」車牌二面之車牌號碼２９６３─ＰＷ號自小客車開往不
    知情之簡嘉芳所經營，址設南投縣草屯鎮○○路三三一巷八
    六弄一八之一號佳芳汽車修配場，修復已損壞之車門玻璃、
    車門鎖及方向盤鎖。
六、嗣於九十五年十一月十六日上午十時四十分許，為警持搜索
    票及拘票，在南投縣南投市○○路○段六八巷六九號「勇志
　  汽車材料行」拘提戊○○，並查獲庚○○，同時起出如附表
    編號一所示之物；嗣於同日下午一時許，由戊○○帶領警員
    至其南投縣草屯鎮雙龍巷二號旁之車輛解體工廠，起出如附
    表編號二所示之物；另依據庚○○及戊○○之供述，而分別
    於同日上午十時四十分許，在南投縣草屯鎮○○路三三一巷
    八六弄一八之一號佳芳汽車修配場起出如附表編號三所示之
    車輛、於同日晚上九時四十五分許，在臺中市○○區○○路
    九八號起獲如附表編號四所示之車輛。
七、案經壬○○訴由臺中市警察局第二分局報告臺灣臺中地方法
    院檢察署檢察官偵查起訴。
  　理  由
一、訊據上訴人即被告（以下簡稱被告）戊○○於原審對於行使
    偽造準私文書之犯罪事實（將車牌號碼０８７５─ＨＸ號自
    小客車之車身號碼及引擎號碼偽造為證人佟豐永所交付事故
    車之車身號碼「A32TH005530」及引擎號碼 「VQZ0000000」
    、將車牌號碼Ｂ６─２７７９號自小客車之引擎號碼「
    VM-AK02665」偽造為車牌號碼４０７９─ＭＷ號自小客車之
    引擎號碼「VA-AM03060」）均坦承不諱，復直承有將車牌號
    碼６２２６─ＫＺ號自小客車以二十五萬元賣予被告庚○○
    、證人佟豐永有將其所有之營業用小客車交其修復，其再向
    「小陳」收受車牌號碼０８７５─ＨＸ號自小客車、有向證
    人簡俊港購買車牌號碼４０７９─ＭＷ號自小客車、且於九
    十五年十一月十六日凌晨撥打電話給被告陳宏維、亦有經手
    車牌號碼６２２６─ＫＺ號自小客車、車牌號碼５４５７─
    ＨＷ號自小貨車，及至本院復僅否認有何加重竊盜犯行，辯
    稱：車牌號碼２９６３─ＰＷ號自小客車是被告庚○○直接
    與「小陳」聯絡的，在九十五年十一月十六日那天，是因為
    「小陳」找不到被告庚○○，所以叫伊代為聯絡，又因被告
    庚○○均未接聽電話，所以伊才打電話給被告陳宏維云云。
    訊之上訴人即被告（以下簡稱被告）庚○○則對於行使偽造
    準私文書之犯行（有請綽號「小光」之友人，將車牌號碼６
    ６２６─ＫＺ號休旅車之車身號碼「JN1TANS50Z0005 80 」
    磨滅，再鑄打為車牌號碼１１１１─ＪＰ號休旅車之車身號
    碼「JN1TANS50Z000151」後，將該車出賣給證人陳呂翊）坦
    承不諱，並供認有委請被告戊○○竊取日產ＩＮＦＩＮＩＴ
    ＩＦＸ３５及ＢＭＷ廠牌之自小客車等情，惟其辯護人為其
    辯護稱：被告庚○○應係教唆竊盜，而非竊盜之共同正犯，
    且被告庚○○對於被告戊○○於竊盜時攜帶屬於兇器之起子
    ，乃屬不能預見等語。經查：
  (一)關於證據能力部分：
  1.被告以外之人於檢察事務官、司法警察官或司法警察調查中
    所為之陳述，與審判中不符時，其先前之陳述具有較可信之
    特別情況，且為證明犯罪事實存否所必要者，得為證據；被
    告以外之人於檢察事務官、司法警察官或司法警察調查中所
    為之陳述，經證明具有可信之特別情況，且為證明犯罪事實
    之存否所必要者，得為證據：按被告以外之人於審判外之陳
    述，雖不符前四條之規定，而經當事人於審判程序同意作為
    證據，法院審酌該言詞陳述或書面陳述作成時之情況，認為
    適當者，亦得為證據。當事人、代理人或辯護人於法院調查
    證據時，知有第一百五十九條第一項不得為證據之情形，而
    未於言詞辯論終結前聲明異議者，視為有前項之同意，刑事
    訴訟法第一百五十九條之二、之三、之五分別定有明文。
　2.經查，證人溫士明、佟豐永、同案被告陳勇成、陳宏維於警
    詢及偵查之陳述、證人簡嘉芳、陳呂翊、丁○○、己○○、
    甲○○、乙○○、壬○○、丙○○、簡俊港於警詢時之陳述
    對於被告二人、被告庚○○於警詢、偵查之陳述對於被告戊○○而言，其性質雖均屬傳聞證據，然其各該警詢及偵查筆
    錄之內容，業經原審及本院審理時予以提示並告以要旨，且
    各經檢察官、辯護人及被告表示意見，當事人或辯護人已知
    上述筆錄乃傳聞證據，且均未於言詞辯論終結前對該等筆錄
    內容異議，依前揭規定，擬制同意作為證據，且其陳述亦無
    不法取供之情形，又係於被告到案或起出贓物後分別製作之
    筆錄，其證述之內容，更與客觀事實相符，以之作為證據，
    應屬適當，依刑事訴訟法第一百五十九條之五規定，具有證
    據能力。
  3.查被告戊○○於警詢之陳述，並無證據證明係出於強暴、脅
    迫、利誘、詐欺、疲勞訊問、違法羈押或其他不正之方法，
    即該陳述係本其自由意志所為，當無置疑；且該時其甫遭查
    獲，較少亦無暇權衡彼此間之利害關係；參以被告戊○○及
    庚○○於為警查獲前，存有業務上合作關係，雙方情誼應屬
    良好，及被告戊○○於原審審理時之證述，因其當時就檢察
    官起訴之竊盜犯行，全盤否認（警詢及偵查中曾坦承部分犯
    行），致其陳述多屬避就之詞，顯見被告戊○○於警詢時所
    為供述之外部附隨環境應具有較可信之特別情況。而被告戊○○於警詢時所為供述，又為證明被告庚○○犯罪事實存否
    所必要，因之，審酌被告戊○○於警詢陳述作成時之情況，
    核無違法取證及可信之程度較高，認為以之作為證據，應為
    適當。
  4.檢察官於偵查中向被告以外之人所取得之陳述，原則上均能
    遵守法律規定，不致違法取供，其可信度極高，職是，被告
    以外之人前於偵查中已具結而為證述，除反對該項供述得具
    有證據能力之一方，已釋明「顯有不可信之情況」之理由外
    ，不宜遽指該證人於偵查中之陳述不具證據能力。本案被告
    戊○○在檢察官偵查中所為之證述，業已依法具結，且並無
    證據顯示有不法取供之情形，被告庚○○及選任辯護人亦未
    合理釋明上開供述有顯不可信之情況，依上說明，被告戊○○於偵查中之證言自具有證據能力。
  (二)查被告戊○○於九十五年二月下旬，受證人佟豐永之委託，
    修復證人佟豐永所有車牌已繳銷（原車牌號碼為６Ｂ─６８
    ９號），車身號碼為A32TH005530號，引擎號碼為VQ0000000
    0 號之裕隆日產汽車股份有限公司出廠之事故車，嗣被告戊○○向綽號「小陳」之不詳姓名年籍成年男子收受彰化縣政
    府環境保護局所有，裕隆日產汽車股份有限公司出廠之車牌
    號碼０８７５─ＨＸ號自小客車，並給予「小陳」二萬元之
    代價後，隨即將之駛往南投縣南投市○○○路一七一號「協
    泰汽車修理場」，向不知情之友人借用場地，將該車牌號碼
    ０８７５─ＨＸ號自小客車之原車身號碼「A3TJ010572」、
    引擎號碼「VQ00000000」均磨滅，重新鑄打變更為證人佟豐
    永送修事故車之車身號碼「A32TH005530」及引擎號碼「VQZ
    0000000 」後，將原車牌號碼為０８７５─ＨＸ號之自小客
    車交予證人佟豐永，證人佟豐永再自行向臺中監理站重新申
    領車牌號碼「１１０３─ＰＳ」等情，除經證人佟豐永於警
    詢、偵查中均證述明確（見臺中市警察局第二分局刑案偵查
    卷宗【以下簡稱「警卷」】、臺灣臺中地方法院檢察署九十
    五年度偵字第二六五一○號偵查卷宗【以下簡稱「偵卷」】
    第五九頁）外，並有汽車新領牌照登記書、裕隆日產汽車股
    份有限公司九十五年三月九日裕日零服字第九五○○七號簡
    便行文表、車牌號碼１１０３─ＰＳ自小客車之行車執照、
    保險卡各一份（見警卷）附卷可稽。而上開車牌號碼０８７
    ５─ＨＸ號自小客車，係彰化縣政府環境保護局所有，於九
    十五年二月二十六日晚上十時後，至翌日（二十七日）上午
    八時前某時，在彰化縣彰化市○○○路一四巷四五號前遭竊
    等情，業據證人即在彰化縣政府環境保護局擔任司機職務之
    乙○○於警詢時證述甚詳（見臺灣臺中地方法院檢察署九十
    五年度他字第一七八五號偵查卷宗第一○、一一頁），復有
    彰化縣警察局車輛協尋電腦輸入單、證人乙○○領回該車後
    所出具之贓物認領保管單一份附卷可稽（見警卷）。
  (三)被告庚○○向不詳姓名年籍者，購得車牌號碼１１１１─Ｊ
    Ｐ號休旅車（廠牌：日產，型號ＩＮＦＩＮＩＴＩＦＸ３５
    ，車身號碼JN1TANS50Z000151號，引擎號碼不詳）之車籍資
    料，並將該車過戶登記至自己名下後，以二十五萬元，向被
    告戊○○買受同廠牌、型款之車牌號碼６２２６─ＫＺ號自
    小客車後，再將該車交由真實姓名年籍不詳，綽號「小光」
    之友人，將其車身號碼「JN1T ANS50Z000580」偽造為車牌
    號碼１１１１─ＪＰ號休旅車之車身號碼「JN1TANS50Z0001
    51」後，改掛「１１１１─ＪＰ」車牌，並於九十五年九月
    十日，將該車以一百一十萬元出賣並交付予證人陳呂翊等情
    ，除經被告戊○○、庚○○分別於警詢、偵查及原審準備程
    序中供述明確（見警卷、偵卷第四八、五八頁、原審卷(一)第
    七二、一○四頁）外，並經證人陳呂翊於警詢時證稱：伊於
    九十五年九月十日，在被告庚○○之「勇志汽車材料行」，
    向被告庚○○買受車牌號碼１１１１─ＪＰ號自小客車，其
    車身號碼為「JN1TANS50Z000151」，被告庚○○有拿行車執
    照、保險卡、汽車來源資料等，供伊查核等語（見警卷），
    並有被告庚○○與證人陳呂翊就車牌號碼１１１１─ＪＰ號
    自小客車所訂立之汽車買賣合約書、裕民汽車車籍資料、車
    牌號碼１１１１─ＪＰ號自小客車車號查詢汽車車籍各一份
    在卷可參（見警卷、卷(一)第一三八頁）。而上開車牌號碼６
    ２２６─ＫＺ號自小客車係證人丁○○所有，於九十五年五
    月十五日上午六時許，在證人丁○○雲林縣虎尾鎮埒內里埒
    內一○六號之一一住所之車庫內遭竊等情，亦經證人即被害
    人丁○○、證人即承保該車輛竊盜險之泰安產物保險股份有
    限公司專員甲○○於警詢證述無訛，並有雲林縣警察局車輛
    協尋電腦輸入單、臺中市警察局車輛尋獲電腦輸入單、泰安
    產物保險股份有限公司汽車險理賠申請書、理賠計算書、車
    輛新領牌照登記書及證人甲○○領回車牌號碼６２２６─Ｋ
    Ｚ號自小客車後所出具之贓物認領保管單各一份在卷足憑。
  (四)被告戊○○為警查獲後，經警在其南投縣草屯鎮雙龍巷二號
    旁之車輛解體工廠起出車牌號碼５４５７─ＨＷ號自小貨車
    （引擎號碼「N36453」），而該車係被害人瑞得實業有限公
    司所有，於九十五年十一月二日上午八時前某時，在臺中縣
    太平市○○路與永義五街口失竊等情，業經證人即瑞得實業
    有限公司副總經理己○○於警詢時證述無誤，且有臺中市警
    察局車輛尋獲證明單、車輛竊盜、車牌失竊資料個別查詢報
    表查詢車輛認可資料、證人己○○領回該車後所出具之贓物
    認領保管單各一份附卷可查。
  (五)被告戊○○曾於九十五年十一月十三日，以一萬元之代價，
    向證人簡俊港購買因車禍撞毀之車牌號碼４０７９─ＭＷ號
    自小客車後，在其車輛解體工廠將證人黃信嘉所有之車牌號
    碼Ｂ６─２７７９號自小客車之引擎號碼「VM-AK02665」變
    造為車牌號碼４０７９─ＭＷ號自小客車之引擎號碼「VA-A
    M03060」，並改懸掛車牌號碼４０７９─ＭＷ號自小客車之
    車牌二面後，將之駛往「勇志汽車材料行」停放等情，除有
    被告戊○○於警詢之供述外，並經證人簡俊港於警詢證述綦
    詳，且有車牌號碼４０７９─ＭＷ號自小客車之車籍資料作
    業詳細畫面、行車執照、申請實施交通事故車輛臨時檢驗注
    意事項及證人簡俊港領回「４０７９─ＭＷ號」車牌二面及
    引擎號碼「VA-AM03060」之引擎一個後所出具之贓物認領保
    管單各一份存卷可查（以上均見警卷）。而車牌號碼Ｂ６─
    ２７７９號自小客車，係證人壬○○所有，於九十五年十一
    月十二日晚上九時後，至翌日（十三日）上午八時二十五分
    前某時，在臺中市北屯區○○○路與軍南一街口被竊等情，
    復經證人壬○○於警詢證述屬實，並有臺中市警察局車輛協
    尋電腦輸入單、車輛車牌失竊作業─新增車輛認可資料、證
    人壬○○領回車牌號碼Ｂ６─２７７９號自小客車（不含車
    牌）後所出具之贓物認領保管單及起出該車輛時，放置在其
    置物箱內之記載證人壬○○姓名之車輛定期檢驗通知及門市
    代收電信資費憑證各一份（以上均見警卷）附卷可考。
  (六)警方於九十五年十一月十六日在證人簡嘉芳所經營之佳芳汽
    車修配場所起出之懸掛「４４０２─ＮＣ」號車牌，依其車
    身號碼「ACB4316NFF93791 」，其車牌應為「２９６３─Ｐ
    Ｗ」之自小客車，係證人即同案被告陳宏維接獲被告戊○○
    電話後，於同日凌晨前往南投縣草屯鎮○○路附近中投公路
    交流道下某處獨立式停車棚，駛回「勇志汽車材料行」，再
    於同日上午十時許，受被告庚○○之指示，將該車駛至證人
    簡嘉芳所經營之佳芳汽車修配場等情，業經證人簡嘉芳於警
    詢、證人陳宏維於警詢、偵查及原審理時分別證述明確（見
    警卷、偵卷第六頁、原審卷(一)第一六八至一六九頁）。而車
    牌號碼２９６３─ＰＷ號自小客車，係證人丙○○所有，於
    九十五年十一月十五日晚上六時許後，停放在臺中縣大里市
    ○○路與福大路口失竊等情，復經證人丙○○於警詢時證述
    無訛，又有臺中縣警察局車輛協尋電腦輸入單、車牌號碼２
    ９６３─ＰＷ號自小客車之行車執照、汽車新領牌照登記書
    、臺中市警察局車輛尋獲電腦輸入單及證人丙○○領回車牌
    號碼２９６３─ＰＷ號自小客車後所出具之贓物認領保管單
    各一份在卷可佐（以上均見警卷）。
  (七)
  (1)被告戊○○於九十五年十一月十六、十七日警詢時已供述：
    在被告庚○○之勇志汽車材料行起出之三陽喜美廠牌，經變
    造車身號碼之懸掛「４０７９─ＭＷ」車牌之自小客車（即
　　係證人壬○○所失竊之車牌號碼Ｂ６─２７７９號自小客車
　  ），係伊於三日前，在臺中市○○路近東山路附近竊得、在
    伊汽車解體工廠起出之車牌號碼５４５７─ＨＷ號自小貨車
    ，是伊駕駛車牌號碼９０３１─ＨＷ號自小客車，在臺中縣
    太平市區尋找目標，待發現車牌號碼５４５７─ＨＷ號自小
    貨車後，即將伊所駕之車輛停放路旁，再以螺絲起子破壞車
    門鎖後，竊取得手、車牌號碼０８７５─ＨＸ號自小客車，
    是伊於九十五年二月下旬，教唆「小陳」前往彰化市市區內
    行竊得手後，將該車交給伊，伊則給「小陳」二萬元之代價
    ，伊再偽造該車之引擎號碼後，交給證人佟豐永等語（見警
    卷），而坦認有親自下手竊取車牌號碼Ｂ６─２７７９號自
    小客車、車牌號碼５４５７─ＨＷ號自小貨車，另以指定廠
    牌、型款，而以二萬元之代價，叫「小陳」前往彰化市區竊
    取車牌號碼０８７５─ＨＸ號自小客車後，交給伊偽造車身
    號碼及引擎號碼等情無訛。
  (2)被告戊○○又於九十五年十二月一日警詢時供認：有於九十
    五年五月間，接受被告庚○○之委託，代為尋找ＩＮＦＩＮ
    ＩＴＩ（日產）３４９８ＣＣ同型式之休旅車，伊再請「小
    陳」於九十五年六月下旬將竊得之車牌號碼６２２６─ＫＺ
    號自小客車開至伊住處，以二十三萬元出賣給伊，嗣以二十
    五萬元出售予被告庚○○，伊從中賺取二萬元之利潤等語（
    見警卷）；復於本院移審訊問時已供承：是「小陳」偷取車
    牌號碼６２２６─ＫＺ號自小客車給伊後，伊再賣給庚○○
    ，伊從中賺取差價等語（見原審卷(一)第二五頁），而供述車
    車牌號碼６２２６─ＫＺ號自小客車，係其指定車輛廠牌、
    型款，委託「小陳」下手竊取，核與被告庚○○於九十五年
    十二月一日警詢時供稱：伊於九十五年五月間，因有ＩＮＦ
    ＩＮＩＴＩ（日產）３４９８ＣＣ同型式之休旅車之車籍資
    料，所以委託被告戊○○代為尋找同型式之休旅車，欲作為
    拼裝買賣圖利之用，被告戊○○於警詢時供稱將車牌號碼６
    ２２６─ＫＺ號自小客車以二十五萬元出售給伊之部分，均
    屬實在等語（見警卷），及於原審審理時以證人身分證述：
    車牌號碼６２２６─ＫＺ號自小客車是伊委託被告戊○○找
    車來賣給伊，伊有告知被告戊○○需要之車輛廠牌等語（見
    原審卷(一)第一四九頁），均相符合。審之被告庚○○於本案
    亦因涉犯共同竊盜車牌號碼６２２６─ＫＺ號自小客車之犯
    行經檢察官提起公訴，其前揭所述若非屬實，當無故為不利
    於己之供述之理，是其此部分供述、證述，應值採信。故而
    ，被告庚○○確曾以二萬元之代價，委託被告戊○○代為尋
    找、竊取ＩＮＦＩＮＩＴＩ（日產）３４９８ＣＣ型款之休
    旅車等情，堪以認定。
  (3)再者，被告戊○○另於偵查中供稱：伊是自九十五年七、八
    月間，南投縣草屯鎮雙龍巷二號附近之鐵皮屋（即汽車解體
    工廠）蓋好後，才開始竊取車輛，是伊自己一個人行竊，並
    無共犯，都是在臺中縣市偷車等語（見偵卷第九頁），而與
    被告戊○○前揭(1)部分所供述指定車輛廠牌、型款，委託「
    小陳」下手竊取之車牌號碼０８７５─ＨＸ號自小客車、車
    牌號碼６２２６─ＫＺ號自小客車遭竊之時間，均是在被告
    戊○○汽車解體工廠完成之前，且失竊地點均非在臺中縣、
    市；被告戊○○上揭(2)部分供述其自行竊取之車牌號碼５４
    ５７─ＨＷ號自小客車、車牌號碼Ｂ６─２７７９號自小客
    車失竊之時間，均係在九十五年十一月間，即被告戊○○汽
    車解體工廠完成之後，且其失竊之地點，分別在臺中縣市等
    情，完全相符，因而堪認車牌號碼車牌號碼０８７５─ＨＸ
    號自小客車、車牌號碼６２２６─ＫＺ號自小客車均係被告
    戊○○委託「小陳」下手行竊，至於車牌號碼５４５７─Ｈ
    Ｗ號自小客車及車牌號碼Ｂ６─２７７９號自小客車，則係
    被告戊○○單獨竊盜而來，應無疑義。
  (4)被告戊○○於原審移審訊問時坦認：伊於九十五年二月間，
    在南投遇到「小陳」，有告訴「小陳」說伊要找裕隆廠牌，
    ２０００ＣＣ的自小客車，而「小陳」本來說他有這種款式
    的權利車，但價格較高，否則就要等「小陳」竊得同型的車
    等語（見原審卷(一)第二四頁），而嗣後「小陳」所交付者，
    係以竊盜方式取得之車牌號碼０８７５─ＨＸ號自小客車，
    足證被告戊○○在「小陳」表示有價格較高之權利車時，並
    未立即向「小陳」購買，而係等到「小陳」竊得車牌號碼０
    ８７５─ＨＸ號自小客車後，方以較便宜之價格購買之，應
    堪認定。又證人庚○○於原審審理時證述：伊係在九十五年
    五月上旬，委託被告戊○○找尋日產ＩＮＦＩＮＩＴＩ之車
    輛，過了一、二個星期，被告戊○○就將車牌號碼６２２６
    ─ＫＺ號自小客車交給伊等語（見原審卷(一)第一五七頁），
    足見被告戊○○交付車牌號碼６２２６─ＫＺ號自小客車予
    被告庚○○之時間，係在九十五年五月中、下旬。而該車牌
    號碼６２２６─ＫＺ號自小客車係在九十五年五月十五日失
    竊等情，業如前述，且由被告戊○○並未於接受委託後立即
    交付車牌號碼６２２６─ＫＺ號自小客車、被告戊○○於原
    審審理時復供承：平時被告庚○○會告知需要何種車輛，伊
    再轉告小陳，伊與「小陳」的合作關係，就是由「小陳」出
    去偷車等情（見原審卷(一)第一六一、一六二頁）以觀，被告
    戊○○應係在被告庚○○告知車牌號碼６２２６─ＫＺ號自
    小客車之廠牌、型款後，再委請「小陳」下手竊取車牌號碼
    ６２２６─ＫＺ號自小客車，允無疑義。
  　準此，前述車牌號碼０８７５─ＨＸ號自小客車、車牌號碼
    ６２２６─ＫＺ號自小客車、車牌號碼５４５７─ＨＷ號自
    小貨車、車牌號碼Ｂ６─２７７９號自小客車均係失竊車輛
    ，且分別經被告戊○○或「小陳」竊取後，再由被告戊○○
    分別交付予證人佟豐永、被告庚○○或寄放於被告庚○○所
    經營之「勇志汽車材料行」、放置於被告戊○○之汽車解體
    工廠等情，均堪認定。
  (八)至車牌號碼２９６３─ＰＷ號自小客車部分，雖被告戊○○
    分別於偵查中供稱：是被告庚○○叫「小陳」去牽的，因為
    牽到車時，「小陳」找不到被告庚○○，所以要伊聯絡被告
    庚○○，伊亦聯絡不到被告庚○○，所以伊才聯絡同案被告
    陳宏維云云（見偵卷第四九頁）；又於原審及本院審理時供
    稱：伊僅有賣過ＩＮＦＩＮＩＴＩ那輛車（即車牌號碼６２
    ２６─ＫＺ號自小客車）給被告庚○○，車牌號碼２９６３
    ─ＰＷ號自小客車是由被告庚○○與「小陳」聯繫，與伊無
    關，當晚「小陳」牽到車子，聯絡不到被告庚○○，問伊有
    無辦法聯絡到被告庚○○，後來伊就打電話給同案被告陳宏
    維，至於同案被告陳宏維如何與「小陳」聯絡，或約在何處
    ，伊均不清楚云云（見原審卷(一)第一五八、一六六頁）。惟
    查：
  1.被告庚○○於偵查中供述：懸掛「４４０２─ＮＣ」車牌之
    自小客車（即車牌號碼２９６３─ＰＷ號自小客車）是伊叫
    被告戊○○去偷的，因為有一輛事故車，剛好是ＢＭＷ的，
    所以叫被告戊○○偷一輛來偽造等語（見偵卷第五八頁）；
    又於原審審理時以證人身分證述：車牌號碼２９６３─ＰＷ
    號自小客車是伊以三萬元之代價，委託被告戊○○找車來賣
    給伊，伊有告知被告需要之車輛廠牌等語（見原審卷(一)第一
    四九、一五二、一五四頁），而一致陳述係委託被告戊○○
    竊取其所指定廠牌、型款之車輛供其「借屍還魂」。
  2.同案被告陳宏維於原審審理時，以證人身分證述：在九十五
    年十一月十六日凌晨二時許，被告戊○○以電話通知伊「小
    黑回來了」，要伊過去看，並告知車輛停放在中投公路交流
    道下獨立式停車棚內，伊以前有聽過被告庚○○說有需要這
    輛車，所以伊知道「小黑」就是指ＢＭＷ的車輛，當日被告
    戊○○聯絡伊時，並未留下其他電話號碼給伊等語（見原審
    卷(一)第一六八至一七四頁），而與其前於警詢、偵查中供述
    當日凌晨是被告戊○○以電話通知其至南投縣草屯鎮○○路
    要上中投公路的路口，將一輛ＢＭＷ之車子開回「勇志汽車
    材料行」等情（見警卷、偵卷第六、五九頁），均無二致，
    而堪採信。
  3.被告庚○○迭於偵查及原審準備程序、審理時供述：伊不認
    識「小陳」等語（見偵卷第五八頁、原審卷(一)第七二、一四
    九、一五○頁）；同案被告陳宏維於原審審理時亦證稱：伊
    並不認識綽號「小陳」之男子等語（見原審卷(一)第一六九頁
    ）；證人陳勇成於原審審理時亦證陳：伊並未在「勇志汽車
    材料行」見過「小陳」，亦未聽過被告庚○○提過「小陳」
    這個人等語（見原審卷(一)第一七五頁），而均陳述並不認識
    被告戊○○所述「小陳」之人。至被告庚○○雖曾於偵查中
    供稱：伊請被告戊○○竊取ＢＭＷ車輛時，被告戊○○是跟
    一位約二十餘歲之男子到伊店裡泡茶，伊跟他們二人表示有
    一輛ＢＭＷ的事故車，需要偷一輛車來換車身等語（見偵卷
    第六○頁），然被告庚○○於原審審理時已說明：當時被告
    戊○○確實有與另一位男子來伊店裡，但與偷車不相干，該
    位男子當時在場，但應沒有聽到伊與被告戊○○在說偷車之
    事，伊亦不知道該男子姓名等語甚詳（見原審卷(二)第二九頁
    ），是尚不足認定該人即係被告戊○○所述之「小陳」。而
    被告戊○○雖屢次供稱證人庚○○亦認識「小陳」云云，惟
    查，被告戊○○於原審審理時供稱：被告庚○○與「小陳」
    已認識三至五個月，他們並非經由伊介紹才認識的，伊會認
    識「小陳」也是在被告庚○○經營之材料行認識的，所以是
    被告庚○○認識「小陳」在先云云（見原審卷(一)第一五八、
    一五九），然被告戊○○另於原審審理時供稱：伊與小陳認
    識將近十個月等語（見原審卷(一)第一六五頁）；參以被告戊○○既於九十五年二月間，即已委託「小陳」竊取車牌號碼
    ０８７５─ＨＸ號自小客車，足徵被告戊○○至少於為警查
    獲前九個月即已認識「小陳」，若被告庚○○與「小陳」僅
    相識三至五個月，則被告戊○○自無可能係在被告庚○○所
    經營之「勇志汽車材料行」結識「小陳」；況被告庚○○若
    認識「小陳」，且亦會委託「小陳」代為竊取車輛供其「借
    屍還魂」，則被告庚○○須要ＩＮＦＩＮＩＴＩ（日產）３
    ４９８ＣＣ同型式之休旅車時，直接委託「小陳」代為竊取
    車牌號碼６２２６─ＫＺ號自小客車即可，又何須透過被告
    戊○○居間聯絡，而讓被告戊○○賺取二萬元之差價？是被
    告戊○○供稱被告庚○○亦認識小陳云云，不僅其供述自相
    矛盾，又不符事理，更與證人陳宏維、陳勇成之證述不符，
    自難憑採。
  4.被告庚○○既不認識被告所述「小陳」之人，且其又證述係
    委託被告戊○○竊取車牌號碼２９６３─ＰＷ號自小客車，
    證人陳宏維復堅稱九十五年十一月十六日凌晨二時許，係被
    告戊○○聯絡、告知其車牌號碼２９６３─ＰＷ號自小客車
    所在位置，並未與被告戊○○所稱「小陳」之人聯繫等情，
    佐以被告戊○○自九十五年七、八月間，其汽車解體工廠完
    成後，即單獨在臺中縣市竊取車輛等情，業如前述，堪信車
    牌號碼２９６３─ＰＷ號自小客車應係被告戊○○下手竊取
    無訛。
  5.另查，證人陳宏維於警詢供稱：懸掛「４４０２─ＮＣ」車
    牌之ＢＭＷ自小客車是由伊開至佳芳汽車修配場更換鎖頭，
    因為伊到被告戊○○指示之地點牽回該車時，該車所有車鎖
    均被撬開破壞，駕駛座已無車窗玻璃，尚未熄火，鑰匙孔尚
    還插著破壞的工具等語（見警卷、偵卷第六頁）；復於原審
    審理時證述：該ＢＭＷ車輛之鎖有被破壞等語（見原審卷(一)
    第一七三頁）；另證人即佳芳汽車修配場之負責人簡嘉芳於
    警詢時亦證述：被告陳宏維駕駛懸掛「４４０２─ＮＣ」車
    牌號碼之ＢＭＷ自小客車至伊汽車修護場時，該車駕駛座玻
    璃被打破，右門鎖及龍頭鎖（即引擎鎖）均遭破壞，所以要
    伊更換新的等語（見警卷），足證車牌號碼２９６３─ＰＷ
    號自小客車之駕駛座旁之玻璃及車門鎖、引擎鎖，均遭破壞
    無誤。而證人陳宏維見到該車時，引擎尚在發動，且有Ｔ型
    扳手插在其上，堪信被告戊○○竊取該車時，應有攜帶客觀
    上足以對人之生命、身體造成危險性，而屬兇器之Ｔ型扳手
    一支，允無疑義。
  (九)按以自己共同犯罪之意思，參與實施犯罪構成要件以外之行
    為，或以自己共同犯罪之意思，事先同謀，而由其中一部分
    人實施犯罪之行為者，均為共同正犯；亦即二人以上以共同
    犯罪之意思，事前同謀，推由其中部分之人實施，其未參與
    實施之共謀者，為學說上所稱之共謀共同正犯，依司法院大
    法官釋字第一○九號解釋，仍成立共同正犯。且共同正犯之
    意思聯絡，原不以數人間直接發生者為限，即有間接之聯絡
    者，亦包括在內。如甲分別邀約乙、丙犯罪，雖乙、丙間彼
    此並無直接之聯絡，亦無礙於其為共同正犯之成立。（司法
    院大法官會議解釋釋字第一○九號、最高法院九十三年度臺
    臺上字第一二六○號判決意旨、七十七年臺上字第二一三五
    號判例意旨參照）。又按教唆犯係指僅有教唆行為者而言，
    如於實施犯罪行為之際，當場有所指揮，且就其犯罪實施之
    方法，以及實施之順序，有所計劃，以促成犯罪之實現者，
    則其擔任計劃行為之人，與加工於犯罪之實施初無異致，即
    應認為共同正犯，而不能以教唆犯論。又如在正犯實施前曾
　  參加計劃，其後復參加構成犯罪事實之一部者，即屬分擔實
    施之犯罪行為，亦應認為共同正犯，而不能以幫助犯論，最
    高法院著有四十五年臺上字第四七三號判例可資參照。查被
    告庚○○就車牌號碼２９６３─ＰＷ號自小客車、車牌號碼
    ６２２６─ＫＺ號自小客車部分，既事先指定所需車輛之廠
    牌、型款，再由被告戊○○親自或另行委託「小陳」竊取其
    所需之車輛，顯已就竊盜之標的，有所計畫，僅推由被告戊○○或「小陳」下手實施竊盜行為，而有以被告戊○○或「
    小陳」之竊盜行為，為自己犯罪行為實施之意，縱其與「小
    陳」並不相識，而未與「小陳」直接謀議，然揆諸前揭說明
    ，仍應屬共同正犯，被告庚○○之選任辯護人為其辯護稱應
    係教唆犯而非共同正犯等語，尚有未合。又被告庚○○及其
    辯護人就被告戊○○係以何方式竊得車牌號碼２９６３─Ｐ
    Ｗ號自小客車乙節，辯稱因未於事前與被告戊○○詳為謀議
    ，而未能知悉被告戊○○於竊取該車時，有攜帶屬於兇器之
    Ｔ型扳手之加重情狀。然查，於竊取車輛時，因絕大多數之
    車輛均係在上鎖之狀態，通常均須開啟車門鎖、引擎鎖始能
    得手，故而以起子等前端尖銳之工具破壞車門鎖或引擎鎖之
    方式下手行竊車輛，乃事屬尋常，尤以被告庚○○從事汽車
    材料買賣多年，對於車輛之構造等應有相當程度之暸解，對
    此亦無法諉為不知，因此被告戊○○攜帶屬於兇器之Ｔ型扳
    手下手竊取車牌號碼２９６３─ＰＷ號自小客車，應為被告
    庚○○可得預見，其自應同負攜帶兇器竊盜之責。
  (十)被告戊○○雖於警詢供述以螺絲起子破壞車門鎖竊取車牌號
    碼５４５７─ＨＷ號自小貨車云云（見警卷），並於偵查中
    供稱都是用一字起子將車門鎖孔破壞，打開車門，並破壞鑰
    匙孔將車開到伊之汽車解體工廠云云（見偵卷第九頁）。惟
    查，本件除車牌號碼２９６３─ＰＷ號自小客車係於遭竊後
    ，旋即為警起出，而得確定被告戊○○係以Ｔ型扳手破壞車
    門鎖及方向盤鎖之方式，下手竊取之外，其餘車輛於本案為
    警查獲時，並無法由其外觀判斷是否係由被告戊○○持兇器
    下手竊得，而持兇器破壞鎖頭，亦非竊取車輛之唯一方式，
    因此本諸罪疑惟輕原則，本院認定「小陳」於下手竊取車牌
    號碼６２２６─ＫＺ號自小客車、車牌號碼０８７５─ＨＸ
    號自小客車，及被告戊○○竊取車牌號碼Ｂ６─２７７９號
    自小客車、車牌號碼５４５７─ＨＷ號自小貨車之時，均未
    有攜帶兇器之加重情狀，而係以不詳之方式為之。
  (十一)被告戊○○將竊得之車牌號碼０８７５─ＨＸ號自小客車，
    偽造其車身及引擎號碼後，充作證人佟豐永送修之車牌號碼
  　６Ｂ─６８９號營業用小客車，交還予證人佟豐永；另被告
    庚○○偽造竊得之車牌號碼６２２６─ＫＺ號自小客車車身
    號碼後，於向證人陳呂翊兜售時，提出車牌號碼１１１１─
    ＪＰ號自小客車之車籍資料，以表示其來源正當，均已對其
    上偽造之車身號碼、引擎號碼等準私文書，有所主張，而屬
    行使各該偽造之準私文書之行為。
  (十二)此外，復有被告戊○○所有供其偽造引擎號碼、車身號碼之
　　砂輪機、電動鐵鋸各一具，及鐵鎚一把扣案可資佐證。被告
　  戊○○及庚○○上開所辯，均係事後卸責之詞，無可採信。
    本件事證明確，被告二人竊盜、行使偽造準私文書之犯行均
    堪認定，應予依法論科。
二、按被告戊○○於為犯罪事實欄二所示行為、被告戊○○及庚○○於共同為犯罪事實欄三所示行為後，九十四年二月二日
    修正公布之刑法，業於九十五年七月一日施行，新刑法第二
    條第一項之規定，係規範行為後法律變更所生新舊法律比較
    適用之準據法，於新刑法施行後，應適用新刑法第二條第一
    項之規定，為「從舊從輕」之比較。另於比較時應就罪刑有
    關之共犯、未遂犯、想像競合犯、牽連犯、連續犯、結合犯
    ，以及累犯加重、自首減輕暨其他法定加減原因（如身分加
    減）與加減比例等一切情形，本於統一性及整體性原則，綜
    其全部罪刑之結果而為比較（最高法院九十五年五月二十三
    日刑事庭第八次會議決議參照）。本案涉及法律變更之部分
    如下：
  (一)刑法第三百二十條第一項之竊盜罪，其法定罰金刑為得科五
    百元以下罰金，被告二人前揭行為後，於九十五年六月十四
    日增訂之刑法施行法第一條之一規定：「中華民國九十四年
    一月七日刑法修正施行後，刑法分則編所定罰金之貨幣單位
    為新臺幣。九十四年一月七日刑法修正時，刑法分則編未修
    正之條文定有罰金者，自九十四年一月七日刑法修正施行後
    ，就其所定數額提高為三十倍。但七十二年六月二十六日至
    九十四年一月七日新增或修正之條文，就其所定數額提高為
    三倍。」，且九十四年二月二日公布，九十五年七月一日施
    行之刑法第三十三條第五款修正為：「主刑之種類如下：˙
    ˙˙五、罰金：新臺幣一千元以上，以百元計算之」，是依
    修正後之法律，刑法第三百二十條第一項竊盜罪所得科處之
    罰金刑最高為新臺幣一萬五千元、最低為新臺幣一千元；而
    被告行為時適用之罰金罰鍰提高標準條例第一條前段規定：
    「依法律應處罰金、罰鍰者，就其原定數額得提高為二倍至
    十倍。但法律已依一定比率規定罰金或罰鍰之數額或倍數者
    ，依其規定」、現行法規所定貨幣單位折算新臺幣條例第二
    條規定：「現行法規所定金額之貨幣單位為圓、銀元或元者
    ，以新臺幣之三倍折算之」，及修正前刑法第三十三條第五
    款規定: 「主刑之種類如下：˙˙˙五、罰金：一元以上」
    ，是依行為時之法律，刑法第三百二十條第一項竊盜罪所得
    科處之罰金刑最高為新臺幣一萬五千元、最低為新臺幣三十
    元。因此，比較上述修正前、後之刑罰法律，自以被告前揭
    行為時之舊法即依修正前刑法第三十三條第五款，並配合罰
    金罰鍰提高標準條例第一條前段，對被告為有利。
　(二)刑法第二十八條原規定：「二人以上共同『實施』犯罪之行
    為者，皆為共同正犯。」新法修正為：「二人以上共同『實
    行』犯罪之行為者，皆為共同正犯。」將舊法之「實施」修
    正為「實行」。原「實施」之概念，包含陰謀、預備、著手
    及實行等階段之行為，修正後僅共同實行犯罪行為始成立共
    同正犯。是新法共同正犯之範圍已有限縮，排除陰謀犯、預
    備犯之共同正犯。新舊法就共同正犯之範圍既因此而有變動
    ，自屬犯罪後法律有變更，而非僅屬純文字修正，應有新舊
    法比較適用之問題。本件被告二人共同為如犯罪事實欄三、
    所載之竊盜犯行，既屬實行犯罪行為之正犯，無論依修正前
    後之規定，均應依修正前第二十八條規定論擬。
  (三)被告行為後，刑法第五十五條牽連犯之規定，業經刪除，此
    規定之刪除雖非犯罪構成要件之變更，使被告依行為時法原
    僅成立裁判上一罪，然依裁判時法則應成立數罪，顯已影響
    行為人刑罰之法律效果，使刑罰之實質內容發生變動而輕重
    之別，自屬刑法第二條第一項所稱之「法律有變更」，而有
    該條項之適用，即修正前論以裁判上一罪，修正後，論以數
    罪應併罰之，經比較新、舊法結果，自以修正前以一罪論之
    規定較有利於被告（最高法院九十五年五月二十三日第八次
    刑事庭會議決議參照）。
  (四)被告戊○○上揭行為後，九十五年七月一日修正施行之新刑
    法，已刪除第五十六條連續犯之規定，原屬連續犯之數個犯
    罪行為，依新法應論以數罪，併合處罰之，而依修正前之刑
    法第五十六條規定，則論以裁判上一罪，顯然罪刑之處罰內
    容發生變動，此部分之修正，自屬法律變更，應有新舊法之
    比較適用，經比較新舊法結果，以舊法較有利於行為人，依
    刑法第二條第一項前段規定，應依修正前刑法第五十六條連
    續犯規定，論以一罪，併加重其刑（最高法院九十五年五月
    二十三日第八次刑事庭會議決議參照）。
  (五)刑法第五十一條第五款原規定多數有期徒刑合併應執行之刑
    不得逾二十年，刑法九十五年七月一日修正施行後，提高合
    併應執行之最高度刑期為三十年，又定執行刑為科刑事項，
    影響及行為人刑罰法律效果，自有就新舊法比較必要（最高
    法院九十五年第八次刑事庭會議決議參照），比較結果，以
    被告行為時之舊法有利，應依新法第二條第一項前段規定，
    適用最有利於行為人之法律，即行為時之舊法。
  (六)綜合上述各條文修正前、後之比較，揆諸前揭最高法院決議
    及修正後刑法第二條第一項規定之「從舊、從輕」原則，就
    犯罪事實欄二、三之犯罪事實，自應適用被告戊○○、庚○○行為時之法律，即修正前刑法之相關規定，予以論處。
三、論罪科刑部分：
　(一)按汽車上之引擎或車身號碼係表示製造工廠及出廠時之標誌
　  ，為刑法第二百二十條、第二百十條之準私文書，且若將原
    車身號碼磨除而不存在後，另行打上新車身號碼，已非僅就
    真實內容加以變更，而屬具有創造性之新號碼，應屬偽造準
    文書之行為（最高法院六十六年臺上字第一九六一號判例參
    照）。又按刑法第三百二十一條第一項第三款之攜帶兇器竊
　　盜罪，係以行為人攜帶兇器竊盜為其加重條件，此所謂兇器
  　，其種類並無限制，凡客觀上足對人之生命、身體、安全構
    成威脅，具有危險性之兇器均屬之，且祇須行竊時攜帶此種
    具有危險性之兇器為已足，並不以攜帶之初有行兇之意圖為
    必要，有最高法院七十九年臺上字第五二五三號判例意旨可
    參。被告戊○○持以竊取車牌號碼２９６３─ＰＷ號自小客
    車時所持之Ｔ型扳手，雖未扣案，然其既得用以破壞引擎鎖
    ，並充當鑰匙，發動引擎，足見該Ｔ型扳手應屬金屬材質，
    質地堅硬，客觀上足以危害人之生命、身體、安全，而得供
    兇器使用無訛。
  (二)就犯罪事實欄二之部分，被告戊○○係犯刑法第三百二十條
    第一項普通竊盜罪及同法第二百十六條、第二百二十條、第
    二百十條之行使偽造準私文書罪。就犯罪事實欄三之部分，
    被告戊○○、庚○○係犯刑法第三百二十條第一項之普通竊
    盜罪；被告庚○○另犯同法第二百十六條、第二百二十條、
    第二百十條之行使偽造準私文書罪。就犯罪事實欄四、(一)部
    分，被告戊○○係犯刑法第三百二十條第一項之普通竊盜罪
    。就犯罪事實欄四、(二)部分，被告戊○○係犯刑法第三百二
    十條第一項普通竊盜罪及同法第二百二十條、第二百十條之
　　偽造準私文書罪。就犯罪事實欄五之部分，被告戊○○及庚○○，係犯刑法第三百二十一條第一項第三款之攜帶兇器竊
    盜罪，公訴意旨漏未斟酌被告戊○○於竊盜時，有攜帶兇器
    之加重情狀，而認被告二人係犯刑法第三百二十條第一項之
    普通竊盜罪，容有未洽，惟其基本事實同一，自應予審理，
    並變更其起訴法條。
  (三)被告戊○○就犯罪事實欄二之部分，被告庚○○就犯罪事實
    欄三之部分，均偽造車身及引擎號碼之準私文書後，復持以
    行使，偽造之低度行為，為行使之高度行為所吸收，僅論以
    行使偽造準私文書罪。
  (四)被告戊○○就犯罪事實欄二之普通竊盜犯行，與「小陳」之
    間；被告戊○○、庚○○就犯罪事實欄三之普通竊盜犯行，
    與「小陳」之間；被告庚○○就犯罪事實欄三之偽造準私文
    書之犯行與「小光」之間；被告戊○○、庚○○就犯罪事實
    欄五攜帶兇器竊盜犯行部分，分別有犯意聯絡及行為分擔，
    均為共同正犯。至公訴意旨雖認被告戊○○就竊取車牌號碼
    ５４５７─ＨＷ號自小貨車、車牌號碼Ｂ６─２７７９號自
    小客車及車牌號碼２９６３─ＰＷ號自小客車部分，均係與
    「小陳」共犯，然此部分應係被告戊○○獨自一人所為，業
    經說明如前，是公訴意旨關於此部分共同正犯之認定，容有
    誤會。
  (五)被告戊○○就犯罪事實欄二、三之竊盜犯行，時間緊接，方
    法相同，觸犯構成要件相同之罪名，顯係基於概括犯意反覆
    為之，為連續犯，應依修正前刑法第五十六條之規定以一罪
    論，並加重其刑。
  (六)就犯罪事實欄二之部分，被告戊○○以一行使行為，同時行
    使偽造之車身號碼及引擎號碼，係以一行為同時觸犯二罪名
    ，屬同種想像競合，應依想像競合之規定，從一重處斷（刑
    法第五十五條關於想像競合犯之規定，新法增列但書「不得
    科以較輕罪名所定最輕本刑以下之刑」，係科刑之限制，為
    法理之明文化，非屬法律之變更，自無新舊法比較之問題，
    應適用裁判時法，最高法院九十五年第二十一次刑事庭決議
    、九十五臺上字第五八三三號判決參照）。
  (七)被告戊○○、庚○○分別就犯罪事實欄二、三之犯行，其竊
    盜之目的，係供「借屍還魂」即行使偽造準私文書所用，是
    其二人所犯普通竊盜罪及行使偽造準私文書罪之間，有方法
    結果之牽連關係，應依修正前牽連犯之規定，從一重之行使
    偽造準私文書罪論處。
  (八)被告戊○○就行使偽造準私文書罪（犯罪事實欄二、三之部
    分）、犯罪事實欄四、(一)、(二)二次普通竊盜犯行、犯罪事實
    欄四、(二)之偽造準私文書犯行、犯罪事實欄五之攜帶兇器竊
    盜犯行；被告庚○○就行使偽造準私文書罪（犯罪事實欄二
    部分），與犯罪事實欄五之攜帶兇器竊盜犯行間，均犯意各
    別，行為不同，俱應分論併罰。
  (九)就如犯罪事實欄二所示，被告戊○○持偽造之準私文書向證
    人佟豐永行使，及犯罪事實欄三被告庚○○持偽造之準私文
    書向證人陳呂翊行使之部分，雖均未經檢察官起訴，然此與
    前揭論罪科刑之部分，有前揭實質上一罪及牽連犯之裁判上
    一罪關係，為起訴效力所及，自應併予審理。
  (十)按假釋中因故意更犯罪，受有期徒刑以上刑之宣告者，撤銷
    其假釋，（修正前）刑法第七十八條第一項定有明文。惟同
    條第二項規定：「前項犯罪，其起訴及判決確定均在假釋期
    滿前者，於假釋期滿六月以內，仍撤銷其假釋；其判決確定
    在假釋期滿後者，於確定後六月以內，撤銷之。」，故撤銷
    假釋，必須再犯之罪，其犯罪、起訴均在假釋中始可。如犯
    罪在假釋中，而起訴及判決確定已在假釋期滿後者，即不得
    撤銷假釋（最高法院八十七年度臺非字第二八五號、八十六
    年度臺非字第四二號裁判意旨、臺灣高等法院暨所屬法院八
    十六年法律座談會內容參照）。查本件被告戊○○(一)前於八
    十九年間，因竊盜案件，經本院判處有期徒刑三年確定；(二)
    於九十年間，又因竊盜案件，經臺灣彰化地方法院判處有期
    徒刑十月確定；(三)於九十二年間，復因贓物案件，經臺灣高
    等法院判處有期徒刑八月確定；(四)於九十三年間，再因贓物
    案件，經臺灣臺中地方法院判處有期徒刑五月確定；因均不
    合於定應執行之要件，而接續執行，入監執行後，甫於九十
    三年一月八日縮短刑期假釋出監，假釋期間至九十五年四月
    九日屆滿等情，有臺灣臺中地方法院檢察署刑案資料查註紀
    錄表及臺灣高等法院被告全國前案紀錄表各一份在卷可稽，
    其於假釋期間之九十五年二月二十六日晚上十時後某時、假
    釋期滿後之同年五月十五日上午六時許，再連續犯竊盜罪，
    因本件起訴繫屬之日期為九十六年一月十五日（此有臺灣臺
    中地方法院檢察署九十六年一月十五日中檢惠奈九五偵二六
    五一○字第○五○七○六號函上所蓋臺灣臺中地方法院收文
    戳章可證），已在被告戊○○假釋期滿後，揆諸前開說明，
    依修正前之規定，已不得撤銷假釋。而九十五年七月一日施
    行之刑法雖就撤銷假釋之規定已有修正，然被告戊○○上開
    假釋期間之屆滿及撤銷假釋之原因均發生在舊法時期，且依
    當時所適用之規定，其假釋已然不能撤銷，自無因嗣後法律
    修正施行，而使已不得撤銷假釋之情形，得適用新法，據以
    撤銷之理。是被告戊○○自係於九十五年四月九日因假釋期
    滿未經撤銷，而視為執行完畢；另被告庚○○前於九十二年
    間，因贓物案件，經臺灣南投地方法院判處有期徒刑三月確
    定，甫於九十二年十二月十五日易科罰金執行完畢等情，有
    臺灣臺中地方法院檢察署刑案資料查註紀錄表、臺灣高等法
    院被告前案紀錄表各一份在卷可稽。被告二人受有期徒刑之
    執行完畢，五年內「故意」再犯本件有期徒刑以上之行使偽
    造準私文書罪、普通竊盜及攜帶兇器竊盜等罪，依九十五年
    七月一日修正施行前後刑法第四十七條新舊法規定，均符合
    累犯之要件，刑罰權規範狀態並無利或不利之變更，不生新
    舊法比較問題，自應適用現行刑法第四十七條第一項規定，
    均論以累犯，並就被告庚○○部分加重其刑；被告戊○○部
    分遞加重其刑（最高法院九十五年第八次刑事庭會議決議、
    第二十一次刑事庭會議決議參照）。
四、原審對被告二人論罪科刑，固非無見，惟查被告二人前揭所
    犯之罪均有96年罪犯減刑條例之適用，依法應予減刑，原判
    決未及審酌，即有未當。被告等上訴分別否認部分犯行與請
    求從輕量刑，雖均無理由，惟原判決既有可議，自應由本院
    將原判決就被告庚○○被判處無罪以外部分予以撤銷改判。
    爰審酌被告二人分別有如犯罪事實欄一所載之前科，素行非
    佳，均不思以青壯之身，循正當途徑賺取金錢，而以「借屍
    還魂」之方式牟取暴力，其藉表面合法之車牌及車身、引擎
    號碼，掩飾竊盜所得之贓車，不僅使車輛失竊之車主難以尋
    回失車，更足以危害車籍管理制度，犯罪所生危害，實屬重
    大，參以被告二人犯罪之次數、竊得車輛之價值、被告二人
    均能坦承大部分犯行，足見尚有認錯悔過之意等一切情狀，
    分別量處如主文所示之刑 ，又被告等之犯罪均係在96年4月
    24日以前所犯 ，爰依96年罪犯罪減刑條例第2條第1項第3款
    、第10條第1項之規定 ，減其刑期2分之1，並分別定其應執
    行之刑。另依刑法施行法第3條之1「於94年1月7日刑法修正
    施行前犯併合處罰數罪中之一罪，且該數罪均符合第41條第
    1項得易科罰金之規定者 ，適用90年1月4日修正之刑法第41
    條第2項規定。」之規定觀之 ，本件被告庚○○前揭所犯二
    罪雖經減刑後均為有期徒刑五月 ，惟其所犯二罪均係95年7
    月1日以後所犯（按其中 「行使偽造私文書罪」之犯罪時間
    係95年9月10日)，自不符該條規定 ，故依刑法第41條第2項
    規定，自無就其各罪之宣告刑及應執行刑分別諭知易科罰金
    之；折算標準可言。查扣案之砂輪機、電動鐵鋸各一具及鐵
    鎚一把，均為被告戊○○所有，且為供其偽造本件車身號碼
    及引擎號碼之用，業據其於原審審理時供明在卷（見原審卷
    (二)第一四頁），爰依刑法第三十八條第一項第二款之規定宣
    告沒收。至於車牌號碼６２２６─ＫＺ號自小客車（其上有
    偽造之車身號碼）、車牌號碼Ｂ６─２７７９號自小客車（
    其上有偽造之引擎號碼）、車牌號碼５４５７─ＨＷ號自小
    貨車３９９８─ＦＦ、車牌號碼２９６３─ＰＷ號自小客車
    、車牌號碼０８７５─ＨＸ號自小客車（其上有偽造之引擎
    及車身號碼），均非被告戊○○、庚○○所有之物；汽車引
    擎、行車電腦各二臺、安全氣囊四個，為被告庚○○所有；
    大型起子二把、活動扳手四支、Ｔ型扳手九支、梅花扳手十
    二支，則為被告戊○○所有，然並無證據證明係供本件犯罪
    所用或犯罪預備之物，抑或因本件犯罪所得或所生之物，因
    此均不予以宣告沒收；另被告戊○○用以竊取車牌號碼２９
    ６３─ＰＷ號自小客車之Ｔ型扳手，並未扣案，並無證據證
    明尚且存在，又非違禁物，為免將來執行困難，亦不宣告沒
    收，亦併此敘明。
五、公訴意旨另以：
　(一)被告戊○○將車牌號碼０８７５─ＨＸ號自小客車之車身號
  　碼及引擎號碼變造為證人佟豐永送修之車牌號碼６Ｂ─６８
    ９號營業用小客車之車身號碼及引擎號碼後，基於行使偽造
    私文書之犯意，將該車交由證人佟豐永持向臺中市監理站申
    請車牌號碼１１０３─ＰＳ之車牌使用，而以此方式行使偽
    造之私文書，足生損害於彰化縣環保局及監理機關對於車牌
    管理之正確性，因認被告戊○○就此另涉犯行使偽造私文書
    罪嫌。
  (二)被告庚○○與被告戊○○，夥同綽號「小陳」之男子，共同
    基於意圖為自己不法所有之犯意聯絡，分別於下列時、地，
    由「小陳」下手竊取下列車輛得手後，以二至二十三萬元不
    等之價格出售予被告戊○○、庚○○作為拼裝車輛使用，因
    認被告庚○○另涉有此部分竊盜罪嫌：
  九十五年二月二十七日上午八時許，在彰化縣彰化市○○○
    路一四巷四五號，竊取被害人彰化縣環保局所有之車牌號碼
    ０８７５─ＨＸ號自小客車。
  九十五年十一月二日上午八時許，在臺中縣太平市○○路與
    永義五街口，竊取被害人瑞得實業有限公司所有之車牌號碼
    ５４５７─ＨＷ號自小貨車。
  九十五年十一月十二日晚上九時許，在臺中市北屯區○○○
    路與軍南一街口，竊取被害人壬○○所有之車牌號碼Ｂ６─
    ２７７９號自小客車。
  (三)被告庚○○委託「小光」偽造車牌號碼６２２６─ＫＺ號自
    小客車之車身號碼後，即基於行使偽造私文書之犯意，持該
    車向臺中市監理站申請車牌號碼１１１１─ＪＰ號（起訴書
    誤載為「１１１─ＰＳ」）之車牌，而以此方式行使該偽造
    之私文書，足以生損害於被害人丁○○及監理機關對於車輛
    管理之正確性，因認被告庚○○此部分所為，另涉有行使偽
    造私文書之罪嫌。
  (四)按犯罪事實應依證據認定之，無證據不得認定犯罪事實，又
    不能證明被告犯罪者，應諭知無罪之判決，刑事訴訟法第一
    百五十四條第二項及第三百零一條第一項分別定有明文。次
    按刑事訴訟法上所謂認定犯罪事實之證據，係指足以認定被
    告確有犯罪行為之積極證據而言；如未能發現相當證據或證
    據不足以證明，自不能以推測或擬制之方法，以為裁判基礎
    （最高法院二十九年上字第三一○五號、四十年臺上字第八
    十六號判例參照）。又檢察官就被告犯罪事實，應負舉證責
    任，並指出證明之方法。因此，檢察官對於起訴之犯罪事實
    ，應負提出證據及說服之實質舉證責任。倘其所提出之證據
    ，不足為被告有罪之積極證明，或其指出證明之方法，無從
    說服法院以形成被告有罪之心證，基於無罪推定之原則，自
    應為被告無罪判決之諭知（最高法院九十二年臺上字第一二
    八號判例參照）。被告戊○○、庚○○均堅決否認有上開行
    使偽造私文書、竊盜之犯行，被告戊○○辯稱：「１１０３
    ─ＰＳ」之車牌，是證人佟豐永自己去申請的，與伊無關等
    語；被告庚○○則以：伊並未委託被告戊○○去竊取車牌號
    碼０８７５─ＨＸ號自小客車，亦未向監理機關申請車牌號
    碼１１１１─ＪＰ號自小客車之車牌，伊是先去高雄購買車
    牌號碼１１１１─ＪＰ號自小客車事故車，再將該車過戶至
    伊名下，再請被告戊○○尋找同款式之車輛即車牌號碼６２
    ２６─ＫＺ號自小客車後，改掛車牌號碼１１１１─ＪＰ號
    自小客車之車牌等語。
  (五)關於被告戊○○行使偽造私文書之部分：
  　按間接正犯乃以自己犯罪之意思，利用無責任能力、無犯罪
    意思或他人欠缺違法性之行為者，實現犯罪事實之謂（最高
    法院九十四年度臺上字第六四○三號判決意旨參照）。查證
　  人佟豐永於偵查中證述：伊以五萬元購買車牌號碼６Ｂ─６
    ８９號計程車後，再以六萬元之代價，請被告戊○○幫伊修
    理該車，並改成自小客車後，伊才去改領１１０３─ＰＳ之
    車牌，再出租給客戶等語明確（見偵卷第五九頁），而堪認
    申領１１０３─ＰＳ車牌號碼，係由證人佟豐永為之。由證
    人佟豐永前述證言觀之，其以該車重新申領車牌後出租，應
    原即在其購買該車之計畫內，而非因受被告戊○○利用，為
    遂行被告戊○○之犯罪行為，始持該車重新申領車牌；況並
    無任何積極證據，足認被告戊○○原即有以車身及引擎號碼
    均經變造之車牌號碼０８７５─ＨＸ號自小客車持以行使之
    犯意，且有利用不知情之證人佟豐永以實現其行使偽造私文
    書犯行之意思，自難認被告戊○○應就證人佟豐永嗣後申領
    車牌號碼１１０３─ＰＳ車牌之行為，另負行使偽造私文書
    之罪責。
　(六)關於被告庚○○竊盜車牌號碼０８７５─ＨＸ號自小客車之
 　 部分：
  1.公訴人於起訴書雖記載被告庚○○就被訴包含竊取車牌號碼
    ０８７５─ＨＸ號自小客車、車牌號碼５４５７─ＨＷ號自
    小貨車、車牌號碼Ｂ６─２７７９號自小客車之犯行（後二
    部分已經原審判決被告庚○○無罪，檢察官未上訴而確定）
    ，均坦承不諱，然查被告庚○○於警詢及偵查中均僅承認有
    委託被告戊○○竊取車牌號碼６２２６─ＫＺ號自小客車及
    車牌號碼２９６３─ＰＷ號自小客車，並未曾供認有參與竊
    取車牌號碼０８７５─ＨＸ號自小客車之犯罪事實，是公訴
    人上開記載，顯有誤會。
  2.另被告戊○○於警詢、偵查及原審審理均供稱：係因證人佟
    豐永委託伊修理事故車，所以伊才向「小陳」購買車牌號碼
    ０８７５─ＨＸ號自小客車，再變造車身及引擎號碼後，交
    付證人佟豐永等情，業如前述，而並未提及被告庚○○有參
    與該部分事實，且參以被告戊○○於原審審理時證述：「（
    問：為何你之前說是長腳委託你，你再去找小陳？）在庚○○那邊有同型的車子，但庚○○價錢較高。」等語（見原審
    卷(一)第一六六頁），足見被告戊○○應係先詢問過被告庚○○，得悉被告庚○○所有同款車輛索價較高，始轉而委託「
    小陳」竊取車牌號碼０８７５─ＨＸ號自小客車供其「借屍
    還魂」之用無誤。是被告庚○○就被告戊○○及「小陳」竊
    取車牌號碼０８７５─ＨＸ號自小客車之部分，應無犯意聯
    絡及行為分擔，堪以認定。
  3.被告庚○○雖於警詢供稱：被告戊○○是從九十五年四月間
    開始販賣贓車給伊，賣給伊完整車未經解體有七、八部左右
    有，零件已數不清了等語（見被告庚○○九十五年十一月十
    六日警詢筆錄），並未供承被告戊○○出賣或交付之車輛包
    含車牌號碼０８７５─ＨＸ號自小客車；另被告戊○○雖警
　  詢時亦曾供稱：伊與被告庚○○以同樣犯罪方式作案約五次
    ，目前獲利約二十萬元云云（見被告戊○○九十五年十二月
    一日警詢筆錄）。惟查，被告戊○○於同日警詢為上開供述
    前，亦曾供稱：被告庚○○另於九十五年十月中旬，以九萬
    元之代價，向臺中縣沙鹿鎮益成車行老板購買車牌號碼３９
    ９８─ＦＦ自小客車，委託伊將該車解體零件，零件均由被
    告庚○○取走，伊則獲得拆解費用三萬五千元等語（見警卷
    ），而上開車牌號碼３９９８─ＦＦ自小客車，係因承租該
    車之溫士明發生事故撞毀後，不願繼續向該車所有人和運租
    車公司繳納租金，因而謊報失竊，並將該車交給其友人陳信
    良及另一不詳姓名年籍之男子處理等情，業據證人溫士明於
    警詢及偵查中供明在卷（見警卷及偵卷第六四頁），堪認被
    告戊○○所述之「同樣犯罪方式作案五次」，並非均指其與
    被告庚○○共同竊盜之方式甚明。況被告戊○○並未具體指
    明共同竊取之車輛包含公訴人所指之車牌號碼０８７５─Ｈ
    Ｘ號自小客車，是被告庚○○及戊○○上開供述，均難作為
    不利於被告庚○○之認定。
  (七)關於被告庚○○行使偽造私文書之部分：被告庚○○否認有
    此部分犯行，業如前述，且卷內並無任何關於被告庚○○行
    使車牌號碼６２２６─ＫＺ號自小客車上偽造之車身號碼，
    以申領「１１１１─ＪＰ」車牌之積極證據；況被告庚○○
    僅偽造車牌號碼６２２６─ＫＺ號自小客車之車身號碼，並
    未偽造其引擎號碼乙節，業經認定如前，是被告庚○○若以
    該車重新領照，其偽造車身號碼之犯行，應會遭監理機關人
    員識破，而無法如願領得車牌，是被告庚○○是否有公訴人
    所指行使該偽造之車身號碼之行為，容有可疑。
  (八)綜上所述，被告戊○○、庚○○是否確有公訴人所指上開行
    使偽造私文書之犯行；被告庚○○是否有上揭三次竊盜之犯
    行，均仍存有合理之懷疑存在（其中被告庚○○行使偽造私
    文書之犯罪事實，業經蒞庭檢察官於原審審理時當庭減縮，
    詳原審卷(一)第一八○頁）。公訴人所提出之證據或所指出之
    證明方法，尚不足為被告戊○○及庚○○有其所指行使偽造
    私文書、竊盜犯行之積極證明，或說服法院形成被告戊○○
    、庚○○有罪之心證。被告戊○○、庚○○被訴上開行使偽
    造私文書、竊盜之犯罪事實，即屬不能證明，揆諸前開法條
    及判例意旨之說明，應為無罪之判決，惟因公訴意旨認被告
    戊○○、庚○○上開行使偽造私文書之行為，及被告庚○○
    竊取車牌號碼０８７５─ＨＸ號自小客車之部分，與前揭論
    罪科刑之偽造私文書、竊盜罪之間，有實質上一罪或裁判上
    一罪之關係，爰不另為無罪之諭知。
據上論斷，應依刑事訴訟法第369條第1項前段、第364條、第300
條、第299條第1項前段，刑法第2條第1項前段、第216條、第210
條、第220條、第320條第1項、第321條第1項第3款、第55條前段
、第47條第1項、第38條第1項第2款、修正前刑法第28條 、第56
條、第55條後段、第51條第5款 ，罰金罰鍰提高標準條例第１條
前段，中華民國96年罪犯減刑條例第2條第1項第3款 、第8條第1
項，判決如主文。
本案經檢察官辛○○到庭執行職務。
中　　華　　民　　國　　96　　年　　8 　　月　　21　　日
            刑事第七庭  審判長法  官  林  榮  龍
                              法  官  江  錫  麟
                              法  官  鄭  永  玉
上列正本證明與原本無異。
（行使偽造私文書罪部分得上訴，其餘不得上訴。）
如不服本判決，應於判決送達後10日內向本院提出上訴狀（應抄
附繕本）。告訴人或被害人如對於本判決不服者，應具備理由請
求檢察官上訴，其上訴期間之計算係以檢察官收受判決正本之日
期為準。
                              書記官  呂  淑  芬
中　　華　　民　　國　　96　　年　　8 　　月　　21　　日
附表
┌──┬──────────────┬─────────┐
│編號│　　　查扣、起出之物品　　　│查扣地點          │
├──┼──────────────┼─────────┤
│    │車牌號碼６２２６─ＫＺ號自小│南投市○○路 ○段68│
│ 一 │客車　                      │巷69號「勇志汽車材│
│    │車牌號碼Ｂ６─２７７９號自小│料行」            │
│    │客車                        │                  │
│    │汽車引擎二臺　　　　　　　　│                  │
│    │行車電腦二臺　　　　　　　　│                  │
│    │安全氣囊四個                │                  │
├──┼──────────────┼─────────┤
│ 二 │車牌號碼５４５７─ＨＷ號自小│南投縣草屯鎮雙龍巷│
│    │貨車　　　　　　　　        │2　號旁之鐵皮屋（ │
│    │車牌號碼３９９８─ＦＦ自小客│即被告戊○○之汽車│
│    │車　                        │解體工廠）        │
│    │電動鐵鋸１支　　　　　　　　│                  │
│    │砂輪機１臺                  │                  │
│    │大型起子２把                │                  │
│    │鐵錘１把　　　　　　　　　  │                  │
│    │活動扳手４支                │                  │
│    │Ｔ型扳手９支                │                  │
│    │梅花扳手１２支　　　　　　　│                  │
├──┼──────────────┼─────────┤
│ 三 │車牌號碼２９６３─ＰＷ號自小│南投縣草屯鎮○○路│
│    │客車                        │331巷86弄18之1號「│
│    │  　　　　　　　　　　      │佳芳汽車修配場」  │
├──┼──────────────┼─────────┤
│ 四 │車牌號碼０８７５─ＨＸ號自小│臺中市○○區○○路│
│    │客車                        │98號              │
└──┴──────────────┴─────────┘
附錄論罪科刑法條
刑法第二百十條
偽造、變造私文書，足以生損害於公眾或他人者，處五年以下有
期徒刑。
第二百十六條
行使第二百十條至第二百十五條之文書者，依偽造、變造文書或
登載不實事項或使登載不實事項之規定處斷。
第二百二十條
在紙上或物品上之文字、符號、圖畫、照像，依習慣或特約，足
以為表示其用意之證明者，關於本章及本章以外各罪，以文書論
。
錄音、錄影或電磁紀錄，藉機器或電腦之處理所顯示之聲音、影
像或符號，足以為表示其用意之證明者，亦同。
第三百二十條
意圖為自己或第三人不法之所有，而竊取他人之動產者，為竊盜
罪，處五年以下有期徒刑、拘役或五百元以下罰金。
意圖為自己或第三人不法之利益，而竊佔他人之不動產者，依前
項之規定處斷。
前二項之未遂犯罰之。
